---
title: "빅데이터 분석결과 시각화 문제"
author: "ⓒcherryuki(ji)"
date: '2021 2 15 '
output: html_document
---

```{r}
summary(cars)
```
# 데이터 분석 보고서 만들기(제목)
## R Markdown이란? (부제목)
마크다운 문법으로 코드를 작성해 [HTML](https://ko.wikipedia.org/wiki/HTML)로 변환할 수 있습니다. R마크다운을 이용하면 분석과정과 결과를 기술할 수 있으므로 **재현 가능성(bold체)**을 갖춘 *데이터 분석 보고서(이탤릭체)*를 만들 수 있습니다.

### ex01
datasets::cars데이터 셋을 이용하여 속도에 대한 제동거리의 산점도와 적합도(신뢰구간그래프)를 나타내시오(단, 속도가 5부터 20까지 제동거리 0부터 100까지만 그래프에 나타냄).
```{r}
library(ggplot2)
ggplot(cars, aes(x=speed, y=dist)) +
  geom_point() +
  coord_cartesian(xlim=c(5,20), ylim=c(0,100)) +
  geom_smooth(method='lm')
```

### ex02.
gapminder::gapminder 데이터 셋을 이용하여 1인당국내총생산에 대한 기대수명의 산점도를 대륙별 다른 색으로 나타내시오.
```{r}
library(gapminder)
ggplot(gapminder, aes(x=gdpPercap, y=lifeExp, col=continent)) +
  geom_point()
```

### ex03.
gapminder::gapminder 데이터 셋을 이용하여 개대 수명이 70을 초과하는 데이터에 대해 대륙별 데이터 갯수
```{r}
library(dplyr)
gapminder %>% 
  group_by(continent) %>% 
  filter(lifeExp>70) %>% 
  summarise(n=n()) %>% 
  ggplot(aes(x=continent, fill=continent, y=n)) +
  geom_bar(stat="identity") +
  labs(title="연습문제 3.",
       subtitle="기대수명이 70을 초과하는 데이터 빈도(대륙별)",
       x="대륙", y="빈도")
```

### ex04.
gapminder::gapminder 데이터 셋을 이용하여 기대수명이 70을 초과하는 데이터에 대해 대륙별 나라 갯수.
```{r}
gapminder %>% 
  filter(lifeExp>70) %>% 
  group_by(continent) %>% 
  summarise(n=n_distinct(country)) %>% 
  ggplot(aes(x=continent, fill=continent, y=n)) +
  geom_col() +
  labs(title="연습문제4.",
       subtitle="기대수명이 70을 초과하는 대륙별 나라 빈도",
       y="나라 빈도")
```

### ex05.
gapminder::gapminder 데이터 셋을 이용하여 대륙별 기대수명의 사분위수를 시각화
```{r}
ggplot(gapminder, aes(x=continent, y=lifeExp)) +
  geom_boxplot(aes(col=continent)) +
  coord_cartesian(ylim=c(40, 80)) +
  labs(title="연습문제5.",
       subtitle="대륙별 기대수명의 사분위 수")
```

### ex06.
gapminder::gapminder 데이터 셋을 이용하여 년도별로 gdp와 기대수명과의 관계를 산점도를 그리고 대륙별 점의 색상을 달리 시각화
```{r}
ggplot(gapminder, aes(x=gdpPercap, y=lifeExp)) +
  geom_point(aes(col=continent), alpha=0.5) +
  facet_wrap(~year) +
  scale_x_log10() +
  labs(title="연습문제6.",
       subtitle="GDP와 기대수명과의 관계")
```

### ex07.
gapminder::gapminder 데이터 셋에서 북한과 한국의 년도별 GDP 변화를 산점도로 시각화하시오(북한:Korea, Dem. Rep. 한국:Korea, Rep. substr(str, start, end)함수 이용)
```{r}
temp <-gapminder %>% 
  filter(substr(country, 1, 5)=='Korea')
temp$country <-factor(temp$country)
str(temp$country)
temp$country <-factor(temp$country, levels=c('Korea, Rep.', 'Korea, Dem. Rep.'))
temp %>% 
  ggplot(aes(x=year, y=gdpPercap)) +
  geom_point(aes(col=country, pch=country)) +
  labs(title="연습문제7.",
       subtitle="GDP의 변화(한국과 북한)") +
  scale_color_manual(values=c("red", "blue")) +
  scale_shape_manual(values=c(3, 16)) +
  theme(legend.position = c(0.2, 0.8))
```

### ex08.
gapminder::gapminder 데이터 셋을 이용하여 한중일 4개국별 GDP 변화를 산점도와 추세선으로 시각화 하시오.
```{r}
gapminder %>% 
  filter(country %in% c('China', 'Japan', 'Korea, Dem. Rep.', 'Korea, Rep.')) %>% 
  ggplot(aes(x=year, y=gdpPercap, col=country)) +
  geom_point() +
  geom_line() +
  labs(title="연습문제8.",
       subtitle="한중일 4개국의 GDP변화의 산점도와 추세선")
```

### ex09.
gapminder::gapminder 데이터 셋에서 한중일 4개국별 인구변화 변화를 산점도와 추세선으로 시각화 하시오(scale_y_continuous(labels = scales::comma)추가시 우측처럼)
```{r}
library(gridExtra)
g1 <-gapminder %>% 
  filter(country %in% c('China', 'Japan', 'Korea, Dem. Rep.', 'Korea, Rep.')) %>% 
  ggplot(aes(x=year, y=pop, col=country)) +
  geom_point() +
  geom_line() +
  labs(title="연습문제9.",
       subtitle="한중일 4개국의 인구 변화 산점도와 추세선") +
  theme(legend.position = c(0.6, 0.4))
g2 <-gapminder %>% 
  filter(country %in% c('China', 'Japan', 'Korea, Dem. Rep.', 'Korea, Rep.')) %>% 
  ggplot(aes(x=year, y=pop, col=country)) +
  geom_point() +
  geom_line() +
  labs(title="연습문제9.",
       subtitle="한중일 4개국의 인구 변화 산점도와 추세선") +
  scale_y_continuous(labels=scales::comma) +
  theme(legend.position = c(0.6, 0.4))
grid.arrange(g1, g2, ncol=2)
```

### ex10.
Ggplot2::economic 데이터 셋의 개인 저축률(psavert)가 시간에 따라 어떻게 변해 왔는지 알아보려 한다. 시간에 따른 개인 저축률의 변화를 나타낸 시계열 그래프와 추세선을 시각 화하시오
```{r}
ggplot(economics, aes(x=date, y=psavert)) +
  geom_line(col="red", size=2) +
  geom_smooth(col="red") +
  labs(title="연습문제10.",
       subtitle="개인저축률 시계열 그래프")
```
